【裁判字號】    92,上易,355
【裁判日期】    920410
【裁判案由】    傷害
【裁判全文】
臺灣高等法院高雄分院刑事判決                    九十二年度上易字第三五五號
    上  訴  人  臺灣高雄地方法院檢察署檢察官
    被      告  乙○○
右上訴人因被告傷害案件，不服臺灣高雄地方法院九十一年度易字第四０八五號，中
華民國九十一年十二月十一日第一審判決（起訴案號：臺灣高雄地方法院檢察署九十
一年度偵字第一三九九九號）提起上訴，本院判決如左：
    主  文
上訴駁回。
    事  實
一、甲○○於民國八十八年間，透過婚姻介紹所之居間介紹而認識乙○○之女高蘭婷
    ，二人進而交往，甲○○並於交往期間餽贈高蘭婷禮品，嗣因雙方個性不合而未
    繼續交往，甲○○乃對高蘭婷提起詐欺告訴，經臺灣高等法院高雄分院檢察署於
    九十年五月十日以九十年度議字第五五二號再議駁回確定，甲○○於收到處分書
    後，乃於同年七月二日下午三時許，至高雄縣林園鄉○○村○○路一一三巷五號
    乙○○之住處，向乙○○詢問其女高蘭婷詐騙財物之事，乙○○竟心生不滿，基
    於傷害之犯意，徒手毆打甲○○之頭部，致甲○○受有枕部挫傷之傷害。
二、案經甲○○訴由臺灣高雄地方法院檢察署檢察官偵查起訴。
    理  由
一、訊據被告乙○○矢口否認有何傷害犯行，辯稱：伊當時僅用手將告訴人甲○○推
    開，並未出手毆打告訴人云云。惟查，右揭犯罪事實，業據告訴人於偵查中、原
    審及本院審理時指訴綦詳，而告訴人受有枕部受傷之傷害，有建佑醫院診斷證明
    書一紙附卷可稽（台灣高雄地方法院檢察署九十年度發查字第五０六二號卷第三
    頁），此與告訴人指訴被告徒手毆打告訴人頭部之方式傷害，核其攻擊部位與所
    受傷勢相符，苟被告僅用手將告訴人推開，而未出手攻擊告訴人，則告訴人何以
    會受有前揭傷害，是被告所辯顯係卸責之詞，委無足採。本件事證明確，被告犯
    行洵堪認定。
二、核被告所為，係犯刑法第二百七十七條第一項之傷害罪。原審引依刑法第二百七
    十七條第一項、第四十二條第二項，罰金罰鍰提高標準條例第一條前段、第二條
    ，並審酌被告犯罪之動機、手段、犯後否認犯行，告訴人受傷情形尚非嚴重等一
    切情狀，量處罰金二千元，並諭知易服勞役之折算標準。核其認事用法均無違誤
    ，量刑亦稱妥適。檢察官依告訴人之請求上訴，指摘原判決量刑過輕，為無理由
    ，應予駁回。
據上論斷，依刑事訴訟法第三百六十八條，判決如主文。
本案經檢察官張其主到庭執行職務。
中    華    民      國      九十二      年      四      月      十      日
                              臺灣高等法院高雄分院刑事第五庭
                                  審判長法官  吳水木
                                        法官  洪慶鐘
        法官  趙文淵
右正本證明與原本無異。
不得上訴。
                                  法院書記官  林采瑩
中    華    民      國      九十二      年      四      月    十一      日
附錄本判決論罪科刑法條全文：
刑法第二百七十七條第一項：
傷害人之身體或健康者，處三年以下有期徒刑、拘役或一千元以下罰金。


司法院資訊處製作；財團法人民間司法改革基金會備份。
